臺灣高等法院刑事判決
111年度侵上訴字第82號
上  訴  人  臺灣新北地方檢察署檢察官
上  訴  人  
即  被  告  方○文  （真實姓名年籍均詳卷）
選任辯護人  楊俊鑫律師
上列上訴人等因被告違反兒童及少年性剝削防制條例等案件，不
服臺灣新北地方法院109年度侵訴字第77號、110年度侵訴字第91
號，中華民國110年12月29日第一審判決（起訴、追加起訴及移
送併辦審理案號：臺灣新北地方檢察署108年度偵字第26161號、
109年度偵字第27629號、110年度蒞追字第3號），提起上訴，本
院判決如下：
    主    文
原判決關於有罪部分均撤銷。
方○文犯如附表編號1至9、21至23所示之罪，各處如附表「本院
判決主文」欄所示之刑及沒收。
其他上訴駁回。
    犯罪事實
一、方○文（民國72年生，真實姓名年籍均詳卷）為成年人，前
    為址設新北市某處之某高中（真實校名詳卷，下稱甲高中）
    國文科老師，並自106年8月30日起，擔任就讀甲高中代號AD
    000-A108014號之少年（00年00月生，真實姓名年籍詳卷，
    下稱A男）、代號AD000-A108019號之少年（00年00月生，真
    實姓名年籍詳卷，下稱B男）、代號AD000-A108339號之男子
    （89年9月生，真實姓名年籍詳卷，下稱C男）、代號AD000-
    A108340號之少年（00年00月生，真實姓名年籍詳卷，下稱D
    男）及代號AD000-000000S號之少年（00年00月生，真實姓
    名年籍詳卷，下稱S男）之國文科老師，且為A男、B男、C男
    及 D男之二、三年級班導師（真實班級名稱詳卷，下稱乙班
    ），A男、B男、C男、D男及S男均為因教育關係受自己監督
    之人，竟罔顧師生倫常，利用其因教育關係監督A男、B男、
    C男、D男及S男之權勢，施展心理技巧，分別獲取A男、B男
    、C男、D男及S男認同後告知渠等少為人知秘密，再依照渠
    等心理及學業需求，誘以對渠等特別監督功課，使A男、B男
    、C男、D男及S男分別與其訂立「絕對服從契約」，利用A男
    、B男、C男、D男及S男宣示對其絕對服從，或因渠等學業成
    績未達標準，而分別為下列行為：
　㈠方○文明知A男於如附表編號1、4「犯罪事實」欄所示時間、C
    男於如附表編號6「犯罪事實」欄所示時間、S男於如附表編
    號21「犯罪事實」欄所示時間，均為12歲以上未滿18歲之少
    年，且均為因教育關係受自己監督之人，不思自身與A男、C
    男、S男為師生關係，為逞己性慾，罔顧師生倫常，竟各基
    於利用權勢對少年為猥褻行為之犯意，於如附表編號1、4、
    6、21「犯罪事實欄」所示時間、地點，分別以如附表編號1
    、4、6、21「犯罪事實」欄所示方式，對A男、C男、S男為
    猥褻之行為，A男、C男、S男因方○文為師長身分而隱忍屈從
    。
　㈡方○文明知A男於如附表編號2至3「犯罪事實」欄所示時間，
    為12歲以上未滿18歲之少年，且為因教育關係受自己監督之
    人，不思自身與A男為師生關係，為逞己性慾，罔顧師生倫
    常，竟各先基於利用權勢對少年為猥褻行為之犯意，於如附
    表編號2至3「犯罪事實欄」所示時間、地點，分別以如附表
    編號2至3「犯罪事實」欄所示方式，對A男為猥褻之行為，A
    男因方○文為師長身分而均隱忍屈從。嗣A男均以雙腳夾住之
    方式拒絕方○文繼續為前開猥褻之行為後，方○文竟各將前開
    基於利用權勢對少年為猥褻行為之犯意，層升轉化為對少年
    強制猥褻之犯意，不顧A男以雙腳夾住之方式拒絕，仍分別
    以如附表編號2至3「犯罪事實」欄所示方式，對A男為強制
    猥褻行為各1次等逞。
　㈢方○文明知B男於107年4月23日第六節音樂課時，為12歲以上
    未滿18歲之少年，且為因教育關係受自己監督之人，竟先基
    於利用權勢對少年為猥褻行為及以他法使少年被拍攝猥褻行
    為之電子訊號之犯意，於107年4月23日第六節音樂課時，在
    甲高中互動學習教室內，先要求B男全裸，並持用其所有之
    蘋果廠牌、型號為Iphone之行動電話1具附設相機模組拍攝
    該次猥褻行為之數位照片之電子訊號，B男因方○文為師長身
    分而隱忍屈從，嗣方○文將B男手腳綑綁，並徒手撫摸B男生
    殖器、睪丸，B男以身體掙扎、雙手撥開方○文之方式拒絕方
    ○文繼續為前開猥褻之行為後，方○文竟將前開基於利用權勢
    對少年為猥褻行為之犯意，層升轉化為對少年強制猥褻之犯
    意，不顧B男以身體掙扎、雙手撥開方○文之方式拒絕，仍徒
    手撫摸B男生殖器、睪丸，而以此方式對B男為強制猥褻行為
    1次等逞。
　㈣方○文明知C男為因教育關係受自己監督之人，不思自身與C男
    為師生關係，為逞己性慾，罔顧師生倫常，竟各基於利用權
    勢對少年為猥褻行為之犯意，於如附表編號7至9「犯罪事實
    欄」所示時間、地點，分別以如附表編號7至9「犯罪事實欄
    」所示方式，對C男為猥褻之行為，C男因受方○文監督關係
    而隱忍屈從。
　㈤方○文明知S男於如附表編號22「犯罪事實」欄所示時間、D男
    於如附表編號23「犯罪事實」欄所示時間，均為12歲以上未
    滿18歲之少年，且均為因教育關係受自己監督之人，竟各基
    於以他法使少年製造猥褻行為之電子訊號之犯意，於如附表
    編號22、23「犯罪事實」欄所示時間、地點，對於因教育關
    係而受自己監督之S男、D男，分別利用權勢，以如附表編號
    22、23「犯罪事實」欄所示方式，要求渠等自行製造渠等猥
    褻行為之數位影片之電子訊號並傳送予方○文留存，S男、D
    男因方○文為師長身分而隱忍屈從。
二、案經A男之父親即代號AD000-A108014號之成年男子（真實姓
    名年籍均詳卷，下稱A父）訴由新北市政府警察局板橋分局
    報告臺灣新北地方檢察署（下稱新北地檢署）檢察官偵查起
    訴，及新北市政府教育局函請新北地檢署檢察官移送併辦審
    理，暨新北地檢署檢察官自動檢舉偵查後追加起訴。
    理    由
甲、審理範圍：
    按刑事訴訟法第348條於110年6月16日修正公布，並於同年
    月18日施行生效，修正前規定：「上訴得對於判決之一部為
    之；未聲明為一部者，視為全部上訴（第1項）。對於判決
    之一部上訴者，其有關係之部分，視為亦已上訴（第2項）
    。」修正後則規定：「上訴得對於判決之一部為之（第1項
    ）。對於判決之一部上訴者，其有關係之部分，視為亦已上
    訴。但有關係之部分為無罪、免訴或不受理者，不在此限（
    第2項）。上訴得明示僅就判決之刑、沒收或保安處分一部
    為之（第3項）。」惟依同日修正公布、施行生效之刑事訴
    訟法施行法第7條之13規定「中華民國110年5月31日修正通
    過之刑事訴訟法施行前，已繫屬於各級法院之案件，於施行
    後仍適用修正前刑事訴訟法第348條規定；已終結或已繫屬
    於各級法院而未終結之案件，於施行後提起再審或非常上訴
    者，亦同。」是本案於上開規定修正通過施行後方於111年3
    月29日上訴而繫屬於本院，此有原審法院111年3月28日新北
    院賢刑為109侵訴77字第15581號函上本院收文戳上日期可證
    （見本院卷一第3頁），依刑事訴訟法施行法第7條之13規定
    ，本案上訴之效力及其範圍應依修正後刑事訴訟法第348條
    規定以為判斷。查原審判決後，上訴人即被告方○文（下稱
    被告）對原判決有罪部分聲明不服，檢察官則對原判決關於
    被告有罪部分及無罪部分均聲明不服（聲明不服範圍未包括
    不另為無罪諭知部分，見本院卷一第205頁），並均於法定
    期間提起該等部分上訴，依上開規定，本案應適用修正後刑
    事訴訟法第348條規定，是上訴範圍不及於無罪之有關係部
    分，故經檢察官起訴，原審認被告犯罪嫌疑不足，惟如成立
    犯罪與有罪部分具有想像競合犯之裁判上一罪關係而為不另
    為無罪諭知部分，並不視為已上訴，自非本案審理範圍，合
    先敘明。
乙、有罪部分：
壹、證據能力方面：　
一、按被告以外之人於審判外之言詞或書面陳述，除法律有規定
    者外，不得做為證據。被告以外之人於檢察事務官、司法警
    察官或司法警察調查中所為之陳述，與審判中不符時，其先
    前之陳述具有較可信之特別情況，且為證明犯罪事實存否所
    必要者，得為證據，刑事訴訟法第159條第1項、第159條之2
    分別定有明文。所謂「與審判中不符」，係指該陳述之主要
    待證事實部分，前後之供述有所不符，導致應為相異之認定
    ，包括先前之陳述詳盡，於後簡略，甚至改稱：忘記、不知
    道等語，或有正當理由而拒絕陳述（如經許可之拒絕證言）
    ，致實質內容已有不符者在內。所謂「可信」指其陳述與審
    判中之陳述為比較，就陳述時之外部狀況予以觀察，先前之
    陳述係在有其可信為真實之特別情況下所為者而言。所謂「
    必要性」要件，乃指就具體個案案情及相關證據予以判斷，
    其主要待證事實之存在或不存在，已無從再從同一供述者取
    得與先前相同之陳述內容，縱以其他證據替代，亦無由達到
    同一目的之情形。查證人B男於原審時所述，或因距案發時
    間已久，而出現與先前警詢時供述之內容、細節不盡相符之
    情形，惟其先前警詢時陳述較審理中證述情節詳盡、合理，
    顯見證人B男於警詢時之供述係出於其自由意志所為，本院
    審酌證人B男於警詢時所為陳述，係出於其自由意志，相較
    於原審時所述，距案發時間後未久，且就案發經過之記憶較
    為清晰，所受外力干涉較少，應具有較可信之特別情況，復
    為證明犯罪事實之存否所必要，應認有證據能力。至於證人
    A男、C男、D男、E男、S男、葉○廷、沈○紋、林○婷、楊○旭
    、陳○琦、洪○博於警詢時所為之陳述，性質上均屬被告以外
    之人於審判外所為之言詞陳述，且被告及其辯護人就證人A
    男、C男、D男、E男、S男、葉○廷、沈○紋、林○婷、楊○旭、
    陳○琦、洪○博於警詢時所為之陳述之證據能力均表示爭執，
    然證人A男、C男、D男、E男、S男、葉○廷、沈○紋、林○婷、
    楊○旭、陳○琦、洪○博均尚有於原審審理中所為具有證據能
    力之證述可供作為證據，又其等在警詢時所為之證述，與原
    審審理中之證述相較，非屬除該項傳聞證述外，已無從再就
    同一供述取得與其審判外陳述之相同供述內容，倘以其他證
    據代替，亦無從達到同一目的之情形之「必要性」要件，是
    證人A男、C男、D男、E男、S男、葉○廷、沈○紋、林○婷、楊
    ○旭、陳○琦、洪○博於警詢時所為供述對被告而言即均無證
    據能力，均不能作為本案被告論罪之依據，附此敘明。
二、次按被告以外之人於審判外之陳述，雖不符刑事訴訟法第15
    9條之1至第159條之4之規定，然經當事人於審判程序同意作
    為證據，法院審酌該言詞陳述或書面陳述作成時之情況，認
    為適當者，亦得為證據；當事人、代理人或辯護人於法院調
    查證據時，知有刑事訴訟法第159條第1項不得為證據之情形
    ，而未於言詞辯論終結前聲明異議者，視為有前項之同意，
    刑事訴訟法第159條之5定有明文。查，本判決下列認定事實
    所引用之被告以外之人於審判外所為之其餘供述證據資料（
    包含人證與文書等證據），並無證據證明係公務員違背法定
    程序所取得；而檢察官、被告及其辯護人對本院準備程序期
    日及審判期日提示之卷證，均同意或不爭執其等證據能力（
    見本院卷一第218至221頁；本院卷二第23至25頁），且迄至
    言詞辯論終結前亦未再聲明異議，本案證據資料作成時之情
    況，核無違法取證或其他瑕疵，證明力亦無明顯過低之情形
    ，認為以之作為證據為適當，依刑事訴訟法第159條之5規定
    ，自均得作為證據。
三、至於非供述證據部分，檢察官、被告及其辯護人於本院準備
    程序及審判期日中均同意其等證據能力（見本院卷一第221
    至232頁；本院卷二第26至37頁），復均查無違反法定程序
    取得或其他不得作為證據之情形，且經本院於審理期日提示
    予檢察官、被告及其辯護人而為合法調查，應認均有證據能
    力。
貳、實體部分：
一、認定犯罪事實所憑之證據及理由：　
　　訊據被告固坦承其有為如附表編號1、4、6、21所示成年人
    故意對少年犯對受監督之人利用權勢猥褻犯行、如附表編號
    7至9所示犯對受監督之人利用權勢猥褻犯行及如附表編號22
    、23所示以他法使少年製造猥褻行為之電子訊號犯行，惟矢
    口否認有如附表編號2、3所示成年人故意對少年犯強制猥褻
    犯行及如附表編號5所示以他法使少年被拍攝猥褻行為之電
    子訊號犯行，辯稱：伊沒有違反被害人A男、B男意願為猥褻
    行為云云；被告之辯護人則以：B男隱忍屈從而被拍攝裸照
    行為應僅依兒童及少年性剝削防制條例第36條第1項之規定
    論處等語為其置辯。經查：
　㈠被告為成年人，前為甲高中國文科老師，並自106年8月30日
    起，擔任就讀甲高中之被害人A男、B男、C男、D男及S男之
    國文科老師，且為被害人A男、B男、C男及D男之二、三年級
    乙班班導師，被害人A男、B男、C男、D男及S男均為因教育
    關係受自己監督之人，竟罔顧師生倫常，利用其因教育關係
    監督A男、B男、C男、D男及S男之權勢，施展心理技巧，分
    別獲取被害人A男、B男、C男、D男及S男認同後告知渠等少
    為人知秘密，再依照渠等心理及學業需求，誘以對渠等特別
    監督功課，使被害人A男、B男、C男、D男及S男分別與其訂
    立「絕對服從契約」，且明知被害人A男於如附表編號1、4
    「犯罪事實」欄所示時間、被害人C男於如附表編號6「犯罪
    事實」欄所示時間、被害人D男於如附表編號23「犯罪事實
    」欄所示時間及被害人S男於如附表編號21、22「犯罪事實
    」欄所示時間，均為12歲以上未滿18歲之少年，且均為因教
    育關係受自己監督之人，竟不思自身與被害人A男、C男、D
    男、S男為師生關係，為逞己性慾，罔顧師生倫常，利用被
    害人A男、C男、D男及S男宣示對其絕對服從，或因渠等學業
    成績未達標準，而分別為前開犯罪事實一之㈠、㈣及㈤所示事
    實，業據被告於本院審理中坦承不諱（見本院卷一第206至2
    15、233頁；本院卷二第22、38至48、194頁），核與證人即
    被害人A男、B男、C男、D男及S男於偵查及原審審理中指訴
    情節相符（見他1821卷第39、45至47、49、216至219、257
    頁；偵26161卷二第377至385頁；原審卷二第78至80、83至8
    4、89至92、95至96、118、120至121、128至133、171至173
    、181、182、191至195、200至201、203頁），復經證人即A
    父、證人即甲高中輔導主任林佳玲於原審審理中證述屬實（
    見原審卷二第100至103頁；原審卷三第46至49頁），並有代
    號與真實姓名對照表、學生資料紀錄表、甲高中106學年度
    、107學年度學期行事曆、甲高中106學年度第2學期行事曆
    、甲高中乙班107學年度第1學期課程表、A男、B男、C男與
    被告間網路社交通訊軟體LINE（下稱LINE）通話紀錄、甲高
    中乙班LINE通話紀錄、甲高中110年1月8日新北○○○○字第110
    9510186號函及其檢附甲高中互動教室照片、甲高中互動學
    習教室使用規則及設備組辦公室勘驗照片、D男之GMAIL信箱
    截圖、被告電子郵件信箱帳戶資料、「我又沒那種性癖錄影
    誰她媽射得出來.mp4」檔案圖示照片、新北市政府警察局板
    橋分局數位證物初步勘察報告中之B男與被告間LINE通話內
    容截圖等件在卷可稽（見他1821卷第35、57、256、281至28
    5、291至298頁；偵26161卷一第253頁；偵26161卷二第69、
    71、75、77、302至303頁；偵26161卷不公開卷第3至11、15
    、17、21、40、42、67至87、155頁；偵26161卷不公開聊天
    紀錄卷第10、40、42、50、54至60、67至68、70、73、90至
    94頁；原審卷一第252-1至252－13頁；原審勘驗卷第57至58
    頁）；參酌被告為被害人A男、B男、C男、D男之導師兼國文
    老師，為被害人S男之國文老師，係基於教育關係而監督被
    害人A男、B男、C男、D男、S男之日常品行及國文科成績，
    且被告對於與其訂立絕對服從契約者，給予不同於其他學生
    之優惠待遇，顯見被告身為師長，就考核成績部分，確實對
    被害人A男、B男、C男、D男、S男有權勢關係無誤，足認被
    告上開任意性自白核與事實相符，應堪認定。
　㈡犯罪事實一之㈡（即附表編號2、3）部分：
　　⒈被告明知A男於如附表編號2至3「犯罪事實」欄所示時間，
      為12歲以上未滿18歲之少年，且為因教育關係受自己監督
      之人，不思自身與A男為師生關係，為逞己性慾，罔顧師
      生倫常，利用A男學業成績未達標準，而各先基於利用權
      勢對少年為猥褻行為之犯意，於如附表編號2至3「犯罪事
      實欄」所示時間、地點，分別以如附表編號2至3「犯罪事
      實」欄所示方式，對A男為猥褻之行為，A男因被告為師長
      身分而均隱忍屈從等事實，業據被告於本院審理中坦承不
      諱（見本院卷一第206至215、233頁；本院卷二第22、38
      至48、194頁），核與證人即被害人A男於偵查及原審審理
      中指訴情節大致相符（見他1821卷第39至41、43至45頁；
      原審卷二第80至83、93至94頁），復經證人即A父於原審
      審理中證述屬實（見原審卷二第100至103頁），並有甲高
      中106學年度第2學期行事曆、甲高中乙班106學年度第2學
      期課程表、甲高中110年1月8日新北○○○○字第1109510186
      號函及及其檢附甲高中互動教室照片、A男與被告間LINE
      通話紀錄等件附卷可參（見他1821卷第296至297頁；偵26
      161卷不公開聊天紀錄卷第19至20、33頁；原審卷一第252
      -1至252－3頁；原審卷二第401頁)，堪以採信。
　　⒉被告雖矢口否認有何此部分成年人故意對少年犯強制猥褻
      犯行，並辯稱：伊沒有違反被害人A男意願為猥褻行為云
      云。惟查：
      ⑴被告於警詢、偵查及原審審理中均矢口否認其有對被害
        人A男為此部分猥褻犯行云云，然於本院審理中改稱其
        確有此部分成年人故意對少年犯對受監督之人利用權勢
        猥褻犯行，被告前後就此部分之供述明顯不一，被告所
        述是否全然屬實，已非無疑。
　　　⑵復證人即被害人A男於偵查中具結證稱：第二次是在第一
        次段考之後，是在早上上課時間，應該是在公民課，進
        到互動教室後先聊一下，之後被告說要進行處罰，叫伊
        自己脫光衣服躺在地上，並用膠帶將伊的手腳綁起來，
        當時伊很相信他，他說要綁著伊的手時，伊就讓他綁，
        他在抓伊的下體時，伊有用腳夾著他的手，因為伊想讓
        他停下來，不想讓他繼續做，所以就用腳夾住他，但是
        他暫時停止後，叫伊把腳張開，伊當時躺在地上，伊的
        腳也被綁起來，伊只記得他用1隻手從伊的雙腳中間摸
        伊的下體，他用手指抅伊的生殖器，也有碰伊的陰莖；
        第三次是伊到辦公室找被告，伊坐在他旁邊，一開始正
        常，後來他問伊說伊已經賣給他了對不對，伊說對，之
        後他就開始摸伊的下體，當時伊穿短褲，他從伊的褲管
        伸進去摸伊的生殖器，他輕輕地用手指抅、摸，有摸到
        伊的陰莖，因為伊不想讓他碰到，所以身體往後移及用
        腳夾，他有要求伊往前，不要再用腳夾住他的手，伊就
        照做等語（見他1821卷第39至45頁）；復於原審審理中
        證稱：107年3月第一次段考後，因為伊考試沒有考到被
        告定的標準，為懲罰伊，有與被告約在互動教室，互動
        教室的門窗、窗簾關閉，別人都不能進來，伊衣服、內
        褲脫掉、全裸之後，被告用膠帶將伊手腳綑綁，然後伊
        在地上，被告將伊腳抬起來，用手抓伊的陰莖跟陰囊，
        並用手搔癢伊的陰莖、陰囊，當時伊不想被抓，有用腳
        夾住陰莖跟陰囊；第三次是伊到被告的國文科任辦公室
        ，先搬塑膠板凳到被告辦公室的位置旁邊跟被告講事情
        ，當時旁邊沒有其他人在，被告就把手從短褲的褲管伸
        進伊的褲子裡抓伊的陰莖，伊的腳有夾住拒絕，但被告
        就叫伊把腳放開，其他人看不到被告在對伊做這件事，
        伊記得因成績不理想，有用美術課上課時間去找被告討
        論功課及懲罰等語（見原審卷二第80至83、93至94頁）
        ，綜觀證人A男於偵查及原審審理中歷次證述，就被告
        於如附表編號2至3「犯罪事實欄」所示時間、地點，分
        別以如附表編號2至3「犯罪事實」欄所示方式，對被害
        人A男為猥褻之行為，被害人A男因被告為師長身分而均
        隱忍屈從後，均曾以雙腳夾住之方式拒絕被告繼續為前
        開猥褻之行為，惟被告不顧被害人A男以雙腳夾住之方
        式拒絕，仍分別以如附表編號2至3「犯罪事實」欄所示
        方式，繼續對被害人A男為猥褻行為等情證述明確，且
        未見誇大渲染之情，兼衡證人A男於偵查及原審審理中
        作證時，年僅18歲，心思尚屬單純，並非精於詭辯或善
        於謀略之齡，凡此在在顯示證人A男之證述並非虛妄，
        而具有高度憑信性。
　　　⑶又證人A父先於偵查中證稱：A男一開始說他有事情要先
        跟伊講，他說他在學校有檢舉被告性侵或性騷擾（哭泣
        ），之後他向伊描述過程，當時A男的表情比較凝重，
        很難啟口，他感覺自己做錯了什麼事；在他跟伊講之前
        ，他行為舉止有異常，比較不說話等語（見他1821卷第
        43頁）；復於原審審理中證稱：有一天一早A男跟伊講
        他已經跟學校反映遭被告猥褻這件事，A男在告訴伊這
        件事之前，他跟以往最大的不一樣應該是比較沉默寡言
        一點，當A男跟伊說他其實私底下被被告用這些內容的
        方式處罰時，他的心情蠻沉重，也有哭泣，伊聽完也哭
        了等語（見原審卷二第100至103頁），可知被害人A男
        於事發後敘述其遭侵犯時確呈現壓抑、難過之情緒反應
        ，核與一般性侵受害者於陳述身體遭侵犯過程時情緒上
        低落、難過等真摯反應相當，自得作為補強證人A男證
        述之真實性，堪認被告於被害人A男以雙腳夾住其生殖
        器之方式拒絕被告繼續撫摸其生殖器之行為後，不顧被
        害人A男以雙腳夾住之方式拒絕，仍分別以如附表編號2
        至3「犯罪事實」欄所示方式，繼續對被害人A男為猥褻
        行為無訛。
　　　⑷按刑法第221條、第224條所稱之「其他違反其（被害人
        ）意願之方法」，係指該條所列舉之強暴、脅迫、恐嚇
        、催眠術以外，其他一切違反被害人意願之方法，妨害
        被害人之意思自由者而言。其違反意願之程度，並不以
        類似於所列舉之強暴、脅迫、恐嚇、催眠術等相當之其
        他強制方法，足以壓抑被害人之性自主決定權為必要，
        祇要達於妨害被害人之意思自由，即侵犯被害人之性自
        主權者，即可認符合「違反其意願」之要件。查被害人
        A男為因教育關係受被告監督之人，被告亦係利用被害
        人A男學業成績未達標準，而對受其監督之被害人A男利
        用權勢猥褻，且被害人A男於偵查及原審審理中一再證
        稱案發當時其確曾以雙腳夾住之方式表達推拒之意，業
        如前述，則以被害人A男於案發時未滿18歲，在理解社
        會情境及面對侵害狀況如何提防應變、自我保護之知能
        ，應較一般成年人薄弱，其於遭被告以手撫摸其生殖器
        之侵犯舉動，固因被告為師長身分而未出言積極抵抗，
        然被告為具有正常智識程度之成年人，且由被害人A男
        以雙腳夾住其雙手之身體反應應已知悉其上開猥褻舉動
        已違反被害人A男之意願，仍不顧被害人A男上開以雙腳
        夾住阻擋之舉動，逕繼續對被害人A男為上開猥褻行為
        ，自屬以違反被害人A男意願之方法而分別對被害人A男
        為猥褻，且被告主觀上亦具有此違反被害人A男意願之
        犯意無疑。是被告空言否認其於案發時並無違反被害人
        A男意願而為猥褻行為云云，顯屬事後卸責之詞，不足
        採信。
　　⒊綜上，被告各基於利用權勢對少年為猥褻行為之犯意，於
      如附表編號2至3「犯罪事實欄」所示時間、地點，分別以
      如附表編號2至3「犯罪事實」欄所示方式，對被害人A男
      為猥褻之行為，被害人A男本因被告為師長身分而均隱忍
      屈從；嗣被害人A男以雙腳夾住之方式拒絕被告繼續為前
      開猥褻之行為後，被告不顧被害人A男以雙腳夾住之方式
      拒絕，竟將其犯意層升轉化為對少年強制猥褻之犯意，而
      分別以如附表編號2至3「犯罪事實」欄所示方式，對被害
      人A男為強制猥褻行為各1次等逞等情，應堪認定。
  ㈢犯罪事實一之㈢之強制猥褻部分：
    ⒈被告明知B男於107年4月23日第六節音樂課時，為12歲以上
      未滿18歲之少年，且為因教育關係受自己監督之人，竟基
      於利用權勢對少年為猥褻行為及以他法使少年被拍攝猥褻
      行為之電子訊號之犯意，於107年4月23日第六節音樂課時
      ，在甲高中互動學習教室內，先要求B男全裸，並持用其
      所有之蘋果廠牌、型號為Iphone之行動電話1具附設相機
      模組拍攝該次猥褻行為之數位照片之電子訊號，B男因被
      告為師長身分而隱忍屈從，嗣被告將B男手腳綑綁，並徒
      手撫摸B男生殖器、睪丸等事實，業據被告於本院審理中
      坦承不諱（見本院卷一第206至215、233頁；本院卷二第2
      2、38至48、194頁），核與證人即被害人B男於偵查及原
      審審理中指訴情節大致相符（見他1821卷第216至219頁；
      原審卷二第171至173、181、182頁），並有B男與被告間L
      INE通話紀錄、被告與陳○琦間網路社交通訊軟體臉書訊息
      對話內容截圖及甲高中乙班106學年度第2學期課程表等件
      附卷可查（見他1821卷第223頁；偵26161卷第107頁；偵2
      6161卷不公開聊天紀錄卷第95至96、105頁；原審卷二第4
      01頁)，應堪採信。
    ⒉被告雖矢口否認有何此部分成年人故意對少年犯強制猥褻
      等犯行，並辯稱：伊沒有違反被害人B男意願為猥褻行為
      云云。經查：
      ⑴被告於警詢、偵查及原審審理中均矢口否認其有對被害
        人B男為此部分猥褻犯行，並辯稱：伊與B男於互動學習
        教室，B男主動要求伊綑綁，為伊拒絕，是B男自行以牙
        齒咬斷膠帶纏繞雙手、雙腳後，由伊依B男要求，以長
        條道具搔癢B男腋下至腰間，B男並未全裸，伊亦未碰觸
        B男生殖器，係B男主動要求伊額外注意其人際互動及學
        習表現，而同意伊以上開方式督促云云，然於本院審理
        中改稱其確有此部分成年人故意對少年犯對受監督之人
        利用權勢猥褻犯行，被告前後就此部分之供述顯然不符
        ，被告所述是否確實屬實，自非無疑。
　　　⑵復證人即被害人B男先於警詢時指稱：於107年4月13日21
        時18分，被告透過IG私訊伊，稱能對伊提出幫助伊考上
        大學之類的契約，叫伊要無條件服從他並把自己賣給他
        ，他說展現忠誠的方式是搔癢伊，伊當下沒問他搔癢是
        什麼意思，在107年4月24日（應係107年4月23日之誤）
        下午3點，在互動教室，當時他叫伊進入該教室，並叫
        伊當他面脫掉衣物（衣服、褲子和內褲），伊不確定他
        對伊拍幾張照片，他用塑膠繩將伊手腳綁在一起，開始
        搔癢伊全身、用手碰觸伊全身，後續他將他的手放在伊
        的男性生殖器上碰觸伊的睪丸和龜頭，伊在遭被告強制
        猥褻時，伊當下很害怕，伊有用身體掙扎，也試圖用手
        去撥開他，但當下他用塑膠繩綁住伊，並用手抓住伊，
        讓伊無法抵抗，他也一直洗腦伊想讓伊服從等語（見他
        1821卷第82至85、87頁）；復於偵查中具結證稱：107
        年4月23日下午3時許伊與被告約在互動教室，進去前被
        告只有說要做一件事，沒有具體地說，但進去後被告要
        伊脫光全裸，伊有點不知所措，但為了讓契約成立、得
        到比較多的關心，伊只能照做，伊一開始不知道被告會
        碰觸伊生殖器，在伊脫光衣服後，被告說他有拍照，伊
        有看到被告拿手機出來作勢拍照，伊沒有看到照片，被
        告後來在通話中說已經將照片刪除；被告將伊手腳綑綁
        ，開始用手指摳搔癢伊身體，生殖器部分是用類似撫摸
        的方式輕輕撫過陰莖及陰囊，他搔癢伊就開始掙扎，當
        時伊躺在地上，2隻手2隻腳一起綑，他搔癢到伊生殖器
        的時候，伊有不要的反應。那天之後伊心情很煩燥，不
        想跟被告見面，曾將心情用訊息跟陳○琦等語（見他182
        1卷第216至219頁）；復於原審審理中證稱：伊曾與被
        告訂立類似輔導契約，答應要服從被告的命令，並與被
        告約音樂課在互動教室見面，伊與被告訂定契約前一天
        ，有將此事跟陳○琦說。訂定契約當時教室的門窗、窗
        簾等都緊閉，見面後被告說要搔癢伊，且為了避免伊怕
        癢可能會攻擊到被告，要將伊手腳綑綁。伊脫下衣服全
        裸後，被告對伊拍照，之後被告將伊手腳綑綁。被告是
        用平常包貨上面有一個環，可以拉到所要的緊度後，就
        無法撐開的塑膠繩。被告將伊綑綁後開始對伊搔癢，被
        告有碰到伊生殖器等語（見原審卷二第171至173、181
        、182頁），綜觀證人B男於警詢、偵查及原審審理中歷
        次證述，就被告於於107年4月23日第六節音樂課時，在
        甲高中互動教室內，要求被害人B男全裸後，持用其行
        動電話拍照，嗣被告將被害人B男手腳綑綁，並徒手撫
        摸被害人B男生殖器、睪丸，被害人B男因被告為師長身
        分而隱忍屈從等情證述明確，且於警詢及偵查中更明確
        指稱其於被告徒手撫摸其生殖器時，確有以身體掙扎、
        雙手撥開被告之方式拒絕被告前開猥褻之行為，然被告
        不顧被害人B男斯時手腳雖遭綑綁，仍以身體掙扎、雙
        手撥開被告之方式拒絕，仍徒手撫摸被害人B男生殖器
        、睪丸，而繼續對被害人B男為猥褻行為等情證述明確
        ，且未見誇大渲染之情，兼衡證人B男於偵查及原審審
        理中作證時，年僅18歲，心思仍單純，並非精於詭辯或
        善於謀略之齡，凡此在在顯示證人B男之證述並非虛妄
        ，而具有高度憑信性。
　　　⑶又證人陳○琦先於偵查中具結證稱：伊記得B男遭被告找
        去處罰是音樂課，當時音樂課是外堂課、不在班級教室
        ，伊上完音樂課後回到班級教室，發現B男在哭，B男情
        緒波動很大，同學等B男發洩後才去安慰B男等語（見偵
        26161卷二第254頁）；復於原審審理中證稱：B男在遭
        被告約談前有跟伊說，伊只知道B男遭被告約談，不知
        道具體發生何事，但回到班級教室時，B男崩潰大哭，
        伊有在現場看到等語明確（見原審卷二第312至313頁）
        ，衡以證人陳○琦與被告並無怨隙，並無與被害人B男共
        謀甘冒偽證重罪以誣陷被告之必要，則證人陳○琦前開
        證述應有高度之憑信性，其證述被害人B男於遭被告約
        談處罰後當眾情緒崩潰反應，實與一般性侵受害者於案
        發後情緒低落、崩潰等真摯反應相當，自得作為補強證
        人B男證述之真實性。
　　　⑷再觀之B男與被告間LINE通話紀錄所示，被告先於107年4
         月26日傳送「我的幻覺嗎? 覺得你今天狀況不太對勁
        。…OK，我離你遠一點好了。」之訊息予被害人B男，復
        於107年5月1日傳送「我其實需要知道你的狀況或感受
        ，我自己不喜歡把距離拉開的感覺」、「你可以直接告
        訴我不希望我怎麼做。」等訊息予被害人B男，被害人B
        男旋即回傳「我真的不知道，我最近很亂，很煩，很容
        易焦躁，精神容易不濟。到了今天，我還是幾乎整天都
        在乾嘔，要是不找事做（看書，找人聊天）我腦袋就會
        不斷跑過那件事的畫面…我也變得超敏感，要是別人突
        然從我後面搔癢我，我真的會差點打下去，也很容易對
        很多話感到反感…我並沒有很想跟任何人拉開距離，但
        我很抱歉，我不敢直視你的眼睛，也不敢碰到你，因為
        這些都會讓我感到很不舒服，甚至連昨天你拿手機要拍
        照時，我也有些微的不舒服）…」等訊息予被告，嗣被
        告再傳送「行 那 明天聊一下可以嗎? 我不會和你有肢
        體接觸…我只是想道歉，我覺得這是我的錯…是我忽略了
        你的感受。我已經把該刪除的一切刪除，至少希望你不
        會覺得有隱藏的恐懼。」等訊息予被害人B男（見偵261
        61卷不公開聊天紀錄卷第105頁），可見被害人B男與被
        告107年4月23日下午音樂課約談後，被害人B男情緒明
        顯異常，且就被害人B男於上開LINE對話內容中提及「
        搔癢」、「不敢直視你的眼睛」、「你拿手機要拍照時
        」等訊息內容，被告並未予以否認，而係回覆以「我只
        是想道歉，我覺得這是我的錯…是我忽略了你的感受」
        、「我不會和你有肢體接觸」、「我已經把該刪除的一
        切刪除」等訊息，可認被告確有以手對被害人B男為搔
        癢、持行動電話對被害人B男拍照等行為，且由被告於
        前揭對話中對被害人B男表達歉意、並承諾之後見面將
        節制、不會再有肢體接觸，足見證人B男於警詢及偵查
        中證稱其於被告徒手撫摸其生殖器時，有以身體掙扎、
        雙手撥開被告之方式拒絕被告前開猥褻之行為，然被告
        仍徒手撫摸其生殖器、睪丸而繼續對被害人B男為猥褻
        行為無訛。
　　　⑸查被害人B男為因教育關係受被告監督之人，被告亦係利
        用被害人B男宣示對其絕對服從，而對受其監督之被害
        人B男利用權勢猥褻，且被害人B男於警詢及偵查中一再
        證稱案發當時其確曾以身體掙扎、雙手撥開被告之方式
        表達推拒之意，業如前述，則以被害人B男於案發時未
        滿18歲，在理解社會情境及面對侵害狀況如何提防應變
        、自我保護之知能，應較一般成年人薄弱，其於遭被告
        以手撫摸其生殖器之侵犯舉動，固因其手腳遭綑綁而未
        能積極抵抗，然被告為具有正常智識程度之成年人，且
        由被害人B男以身體掙扎、雙手撥開被告之身體反應應
        已知悉其上開猥褻舉動已違反被害人B男之意願，仍不
        顧被害人B男上開以身體掙扎、雙手撥開被告之阻擋舉
        動，逕繼續對被害人B男為上開猥褻行為，自屬以違反
        被害人B男意願之方法而對被害人B男為猥褻，且被告主
        觀上亦具有此違反被害人B男意願之犯意無疑。是被告
        空言否認其於案發時並無違反被害人B男意願而為猥褻
        行為云云，不足採信。
　　⒊綜上，被告基於利用權勢對少年為猥褻行為之犯意，於107
      年4月23日第六節音樂課時，在甲高中互動學習教室內，
      先要求被害人B男全裸，並持用其所有之蘋果廠牌、型號
      為Iphone之行動電話1具附設相機模組拍攝該次猥褻行為
      之數位照片之電子訊號，被害人B男本因被告為師長身分
      而隱忍屈從，嗣被告將被害人B男手腳綑綁，並徒手撫摸
      被害人B男生殖器、睪丸，被害人B男以身體掙扎、雙手撥
      開方○文之方式拒絕被告繼續為前開猥褻之行為後，被告
      不顧被害人B男以身體掙扎、雙手撥開被告之方式拒絕，
      竟將其犯意層升轉化為對少年強制猥褻之犯意，而徒手撫
      摸被害人B男生殖器、睪丸，以此方式對被害人B男為強制
      猥褻行為等逞無訛。
  ㈣以他法使少年被拍攝或製造猥褻行為之電子訊號部分：
　　⒈按電子訊號通常分為「數位訊號」及「類比訊號」2種，如
      行為人以行動電話或電子數位機器對他人所拍攝之裸照、
      性交照片、影片等，係利用影像感應功能，將物體所反射
      的光轉換為數位訊號，壓縮後儲存於內建的記憶體或是記
      憶卡上，再透過電子視覺化顯示器，讓電子訊號可以被視
      覺化，在如包括電視、電腦與平板等顯示器上輸出，而若
      無證據證明該等數位訊號業已經過沖洗或壓製之過程而成
      為實體之物品（如錄影帶、光碟、相紙等），該行為人所
      拍攝或製造者，應僅屬於「電子訊號」階段。又拍攝被害
      人僅著內衣、裸露胸部或裸體之影片、照片，就該等照片
      之整體特性而為觀察，參酌現時社會之一般觀念，客觀上
      足以刺激或滿足性慾，並引起普通一般人羞恥或厭惡感而
      侵害性之道德感情，有礙於社會風化，不具藝術性、醫學
      性、教育性，洵供刺激或滿足上訴人一己之性慾，應屬為
      「猥褻」行為之影片、照片至明。查被告就犯罪事實一之
      ㈢所示部分，係持其行動電話1具附設相機模組拍攝該次猥
      褻行為後儲存於記憶體內，就犯罪事實一之㈤所示部分，
      分別係要求S男、D男拍攝自慰影片，性質上均屬數位照片
      或影片之電子訊號，並無證據被告已將之輸出為實體物品
      。再依被害人B男、S男及D男所述，被告係於被害人B男全
      裸後拍攝其身體照片數幀，或要求被害人S男、D男在渠等
      家中自行拍攝自慰影片後傳送予被告，此等裸照或自慰影
      片實難認具藝術性、醫學性或教育性價值，且客觀上均已
      達足刺激、滿足人性慾，並令普通一般人感覺不堪及不能
      忍受，足引起羞恥、厭惡感而侵害性的道德感情，復侵害
      被害人B男、S男及D男之性隱私權，自均屬「猥褻行為」
      之電子訊號（數位照片或影片），亦堪認定。
　　⒉次按107年7月1日施行前之兒童及少年性剝削防制條例第36
      條第2項之罪，係以招募、引誘、容留、媒介、協助或以
      他法，使兒童或少年被拍攝、製造性交或猥褻行為之圖畫
      、照片、影片、影帶、光碟、電子訊號或其他物品，為其
      構成要件。其中與「被拍攝」並列之「製造」，並未限定
      其方式，自不以他製為必要，更與是否大量製造無關；是
      以，只須所製之圖畫等物品，係顯示該兒童或少年本人為
      性交或猥褻行為之圖、像等內容者，即足當之，而兒童或
      少年自行拍攝照片或影片，係屬創造照片或影片之行為；
      拷貝，則屬相關照片或影片檔案之重製行為，均應在該條
      項所稱「製造」之範疇內（最高法院105年度台上字第202
      5號判決意旨參照）。又按兒童及少年性剝削防制條例為
      防杜拍攝、製造兒童、少年為性交或猥褻行為之畫面，而
      侵害其身心健全發展之基本人權，乃於該條例第36條第1
      項至第3項依行為人對被害人施加手段之強弱，及對被害
      人自主意願之侵害程度，予以罪責相稱之不同法定刑，一
      方面期使規範密度周全，達到保障兒童及少年權益之立法
      目的，另方面亦為符罪刑相當原則、比例原則之憲法要求
      。故其第1項規定拍攝、製造兒童或少年為性交或猥褻行
      為之圖畫、照片、影片、影帶、光碟、電子訊號或其他物
      品之罪，屬基本規定，即凡行為人於未滿18歲之人知情同
      意而為拍攝、製造性交或猥褻行為之電子訊號等均屬之。
      惟若係因行為人採行積極之手段，以招募、引誘、容留、
      媒介、協助或以他法，而使兒童或少年被拍攝、製造性交
      或猥褻行為者，縱使未違反兒童、少年之意願，仍合致於
      第2項之規定，並非得被害人明示或默示之同意後拍攝、
      製造，即僅構成該條第1項之罪。本案被告對於因教育關
      係而受自己監督，且為12歲以上未滿18歲之B男、S男、D
      男，分別利用權勢，以如附表編號5、22、23「犯罪事實
      」欄所示方式，或要求被害人B男全裸後拍攝其身體照片
      數幀，或要求被害人S男、D男分別在渠等家中拍攝自慰影
      片後傳送予被告，則被告利用權勢要求被害人B男、S男、
      D男分別為上開行為，使原無意被拍攝猥褻或製造猥褻行
      為電子訊號之被害人B男、S男、D男產生被拍攝或製造之
      意思，顯已屬促成被害人B男、S男、D男合意之積極手段
      ，揆諸前揭說明，即應構成兒童及少年性剝削防制條例第
      36條第2項之以他法使少年被拍攝或製造猥褻行為之電子
      訊號罪。公訴意旨及辯護意旨稱被告就犯罪事實一之㈢所
      示拍攝B男全裸照片行為、就犯罪事實一之㈤所示要求被害
      人S男、D男分別在渠等家中拍攝自慰影片後傳送行為，應
      均僅依兒童及少年性剝削防制條例第36條第1項之規定論
      處云云，尚非可採。
　㈤綜上所述，本件事證明確，被告犯行均洵堪認定，應均予依
    法論科。
二、論罪：
　㈠按行為後法律有變更者，適用行為時之法律，但行為後之法
    律有利於行為人者，適用最有利於行為人之法律，刑法第2
    條第1項定有明文。查被告為犯罪事實一之㈢、㈤之行為後，
    前於106年11月29日修正公布之兒童及少年性剝削防制條例
    第36條第2項業於107年7月1日施行，該罪之構成要件固無修
    正，惟法定刑由「1年以上7年以下有期徒刑，得併科新臺幣
    100萬元以下罰金」，提高為「3年以上7年以下有期徒刑，
    得併科新臺幣300萬元以下罰金」，故比較新舊法後，因修
    正後之規定並未有利於被告，揆諸前引刑法第2條第1項之規
    定，本案犯罪事實一之㈢、㈤部分應適用行為時（即修正前）
    之兒童及少年性剝削防制條例第36條第2項規定論處。
　㈡查被告行為時為年滿20歲之成年人，被害人A男於如附表編號
    1至4「犯罪事實」欄所示時間、被害人B男於犯罪事實一之㈢
    所示時間、被害人C男於如附表編號6「犯罪事實」欄所示時
    間、被害人S男於如附表編號21至22「犯罪事實」欄所示時
    間、被害人D男於如附表編號23「犯罪事實」欄所示時間，
    均為12歲以上未滿18歲之少年；而被害人C男於如附表編號7
    至9「犯罪事實」欄所示時間，則為年滿18歲之未成年人，
    且被害人A男、B男、C男、D男及S男均為因教育關係受被告
    監督之人，此有前引之被害人A男、B男、C男、D男及S男之
    代號與真實姓名對照表及學生資料紀錄表等件附卷可查。又
    刑法第228條第2項之利用權勢猥褻罪，係因加害之行為人與
    被害人間具有親屬、監護、教養、教育、訓練、救濟、醫療
    、公務、業務或其他類似之關係，而利用此權勢或機會，進
    行猥褻，被害人雖同意該行為，無非礙於上揭某程度之服從
    關係而曲從，性自主意思決定仍受一定程度之壓抑，故獨立
    列為另一性侵害犯罪類型。查本案被告為被害人A男、B男、
    C男、D男及S男之國文科老師，且為被害人A男、B男、C男及
    D男之二、三年級乙班班導師，被害人A男、B男、C男、D男
    及S男均為因教育關係受被告監督之人，被告利用其師長身
    分，使被害人A男、B男、C男、D男及S男處於不得不順從之
    情形下而任其為本案犯行。是核被告就犯罪事實一之㈠所為
    ，均係犯兒童及少年福利與權益保障法第112條第1項前段、
    刑法第228條第2項之成年人故意對少年犯對受監督之人利用
    權勢猥褻罪；就犯罪事實一之㈡所為，均係犯兒童及少年福
    利與權益保障法第112條第1項前段、刑法第224條之成年人
    故意對少年犯強制猥褻罪；就犯罪事實一之㈢所為，係犯兒
    童及少年福利與權益保障法第112條第1項前段、刑法第224
    條之成年人故意對少年犯強制猥褻罪及修正前兒童及少年性
    剝削防制條例第36條第2項之以他法使少年被拍攝猥褻行為
    之電子訊號罪；就犯罪事實一之㈣所為，均係犯刑法第228條
    第2項之對受監督之人利用權勢猥褻罪；就犯罪事實一之㈤所
    為，均係犯修正前兒童及少年性剝削防制條例第36條第2項
    之以他法使少年製造猥褻行為之電子訊號罪。公訴意旨認被
    告就犯罪事實一之㈤部分，均係犯兒童及少年性剝削防制條
    例第36條第1項之製造少年為猥褻行為之電子訊號罪，容有
    未洽，惟起訴之社會基本事實同一，且經本院踐行告知程序
    後，予以檢察官、被告及其辯護人辯論（見本院卷二第50頁
    ），業已保障被告之防禦權，爰依法變更起訴法條。至於起
    訴書就如附表編號21所示部分，記載被告係基於權勢性交之
    犯意，要求S男全裸，而涉犯刑法第228條第1項之強制性交
    罪嫌等語，顯係誤載，並經原審檢察官於準備程序中當庭更
    正(見原審卷一第134頁)，尚無須變更起訴法條，附此說明
    。
　㈢如數行為於同時同地或密切接近之時地實施，侵害同一之法
    益，各行為之獨立性極為薄弱，依一般社會健全觀念，在時
    間差距上，難以強行分開，在刑法評價上，以視為數個舉動
    之接續施行，合為包括之一行為予以評價，較為合理，則屬
    接續犯，於犯罪行為完畢之前，其各個舉動與該罪之構成要
    件相符，但行為人主觀上係以其各個舉動僅為全部犯罪行為
    之一部，客觀上亦認係實施一個犯罪，是以僅成立一個罪。
　　被告於如附表編號1所示要求被害人A男全裸後以塑膠尺拍打
    被害人A男屁股之行為、於如附表編號2所示要求被害人A男
    全裸後搔癢及撫摸被害人A男生殖器之行為、於如附表編號5
    所示要求被害人B男全裸後撫摸被害人B男生殖器之行為，均
    係為達成同一權勢猥褻行為之各個舉動，各該項事實中所為
    行為之獨立性極為薄弱，依一般社會健全觀念，在時間差距
    上，難以強行分開，在刑法之評價上，均應分別是為數個舉
    動之接續實施，各合為包括之一行為予以評價，應僅論以接
    續犯一罪。
　㈣又被告就犯罪事實一之㈢部分，係以一行為同時觸犯兒童及少
    年福利與權益保障法第112條第1項前段、刑法第224條之成
    年人故意對少年犯強制猥褻罪及修正前兒童及少年性剝削防
    制條例第36條第2項之以他法使少年被拍攝猥褻行為之電子
    訊號罪，為想像競合犯，應依刑法第55條前段之規定，從一
    重之以他法使少年被拍攝猥褻行為之電子訊號罪處斷。
　㈤被告所犯上開4次成年人故意對少年犯對受監督之人利用權勢
    猥褻、2次成年人故意對少年犯強制猥褻、1次以他法使少年
    被拍攝猥褻行為之電子訊號、3次對受監督之人利用權勢猥
    褻、2次以他法使少年製造猥褻行為之電子訊號犯行，犯意
    各別，行為互殊，應予分論併罰。
　㈥檢察官就上開犯罪事實一之㈢部分，雖僅就被告成年人故意對
    少年犯強制猥褻部分之犯行提起公訴，然檢察官就犯罪事實
    一部起訴者，其效力及於全部，本件被告前揭以他法使少年
    被拍攝猥褻行為之電子訊號部分之事實，與前揭論罪科刑之
    被告成年人故意對少年犯強制猥褻利部分，具有想像競合犯
    之裁判上一罪之關係，而為起訴效力所及，並經原審及本院
    告知該罪名後，予以檢察官、被告及其辯護人辯論（見原審
    卷三第79頁；本院卷一第204頁；本院卷二第20至21、50頁
    ），而無礙於被告防禦權，本院自得併予審理。
　㈦新北地檢署檢察官移送併辦（新北地檢署109年度偵字第2762
    9號）之犯罪事實，其中核與原起訴且經本院論罪科刑部分
    ，具有事實上一罪關係部分，自為起訴效力所及，本院自應
    併為審究。
三、刑之加重、減輕事由：
　㈠按兒童及少年福利與權益保障法第112條第1項規定：「成年
    人教唆、幫助或利用兒童及少年犯罪或與之共同實施犯罪或
    故意對其犯罪者，加重其刑至二分之一。但各該罪就被害人
    係兒童及少年已定有特別處罰規定者，不在此限。」查被告
    於本案行為時，為年滿20歲之成年人，被害人A男於如附表
    編號1至4「犯罪事實」欄所示時間、被害人C男於如附表編
    號6「犯罪事實」欄所示時間、被害人S男於如附表編號21「
    犯罪事實」欄所示時間，均為12歲以上未滿18歲之少年，業
    如前述，被告故意對於未滿18歲之少年即被害人A男、C男、
    S男分別犯上開對受監督之人利用權勢猥褻及強制猥褻犯行
    ，應均依兒童及少年福利與權益保障法第112條第1項前段規
    定，各加重其刑。至於被告就如附表編號7至9部分所為，被
    害人C男於如附表編號7至9「犯罪事實」欄所示時間，已為
    年滿18歲之未成年人，自無兒童及少年福利與權益保障法第
    112條第1項前段規定之適用。另被告就犯罪事實一之㈢、㈤所
    示之以他法使少年被拍攝或製造猥褻行為之電子訊號罪，係
    以被害人為兒童或少年為其處罰之特殊要件，即該規定是被
    害人為兒童或少年所設之特別處罰規定。是依上開兒童及少
    年福利與權益保障法第112條第1項但書之規定，被告就犯罪
    事實一之㈢、㈤所犯之以他法使少年被拍攝或製造猥褻行為之
    電子訊號罪部分，亦無需再依兒童及少年福利與權益保障法
    第112條第1項前段之規定加重其刑，附此敘明。
　㈡被告及其辯護人雖以被告犯後坦承大部分犯行，且與被害人A
    男、C男、D男、S男分別達成調解或和解，被害人B男部分雖
    未達成和解，但亦已依被害人B男之希望捐款予公益團體，
    又被告之前均有做善事，而被告女兒年僅2歲，患有罕見疾
    病，需動手術及復健，被告父母親均已年邁患病，請依刑法
    第59條規定減輕其刑云云。惟按犯罪之情狀顯可憫恕，認科
    以最低度刑仍嫌過重者，得酌量減輕其刑，刑法第59條定有
    明文。此雖為法院依法得行使裁量之事項，然非漫無限制，
    須犯罪有其特殊之原因、環境與情狀，參以刑法第57條所列
    10款事項等一切情狀後，在客觀上足以引起一般之同情，認
    為即予宣告法定最低度刑，猶嫌過重者，始有其適用（最高
    法院100年度台上字第744號判決意旨參照）。查被告於案發
    時身為被害人A男、B男、C男、D男、S男之師長，本應善盡
    教育、監督被害人A男、B男、C男、D男、S男之責任，竟為
    滿足自己之性慾，罔顧師生倫常，而為本案犯行，對被害人
    A男、B男、C男、D男、S男所造成之創傷及危害均非輕，惡
    性重大，其犯後於原審審理中雖坦承大部分犯行，並積極與
    被害人A男、C男、D男、S男達成和解或調解，亦依被害人B
    男之希望捐款予公益團體，惟仍否認有成年人故意對少年犯
    強制猥褻部分等犯行，犯後態度尚可，縱如被告及其辯護人
    所稱被告之前均有做善事，其女兒年僅2歲，患有罕見疾病
    ，需動手術及復健，其雙親均已年邁患病云云，亦難認其犯
    罪之情狀有何可憫恕之處，則就被告本案犯罪之目的、動機
    、手段、情節與犯後態度等觀之，實難認客觀上足以引起一
    般同情之特殊原因、環境與情狀，尚無如宣告法定最低度刑
    ，猶嫌過重，而情堪憫恕之情形，自無刑法第59條規定之適
    用餘地，是被告及其辯護人雖請求本院依刑法第59條規定予
    以減刑云云，難認有據，併此敘明。
四、撤銷改判之理由：
　㈠原審認被告犯成年人故意對少年犯對受監督之人利用權勢猥
    褻等犯行，罪證明確，予以論罪科刑，固非無見。惟查：㈠
    被告就犯罪事實一之㈡部分所為，均係犯成年人故意對少年
    犯強制猥褻罪；就犯罪事實一之㈢所為，係犯成年人故意對
    少年犯強制猥褻罪及以他法使少年被拍攝猥褻行為之電子訊
    號罪；就犯罪事實一之㈤所為，均係犯以他法使少年製造猥
    褻行為之電子訊號罪，原判決認被告就犯罪事實一之㈡部分
    所為，均係犯成年人故意對少年犯對受監督之人利用權勢猥
    褻罪；就犯罪事實一之㈢所為，係犯成年人故意對少年犯對
    受監督之人利用權勢猥褻罪及以其他違反本人意願之方法使
    使少年被拍攝猥褻行為之電子訊號；就犯罪事實一之㈤所為
    ，均係犯以其他違反本人意願之方法使少年製造猥褻行為之
    電子訊號罪，尚有未合；㈡按刑法第57條第10款所稱犯罪後
    之態度，本屬主觀事項，包括行為人犯罪後，有無悔悟等情
    形；犯後態度如何，尤足以測知其人刑罰適應性之強弱。被
    告在緘默權保障下所為之任意陳述，坦承犯行，不惟可節省
    訴訟勞費，使明案速判，更屬其人格更生之表徵，自可予以
    科刑上減輕之審酌（最高法院111年度台上字第1822號判決
    意旨參照）。查被告提起本件上訴之初，雖否認其所犯上開
    成年人故意對少年犯對受監督之人利用權勢猥褻等罪，惟嗣
    後於本院准備程序及審理中已坦承其有為犯罪事實一之㈠、㈣
    、㈤所示犯行，並已分別與被害人A男、C男、D男、S男達成
    民事上和解或調解，且賠償被害人A男、C男、D男、S男之損
    失，並依被害人B男之希望捐款予公益團體，堪認被告已有
    悔意，並促進訴訟經濟，使明案速判，已節省訴訟勞費，自
    應將被告此「犯罪後之態度」以為刑度減讓之量刑因子，是
    本件量刑基礎已有改變，原審判決未及審酌於此，亦有未洽
    ；㈢本案並無證據證明扣案之筆電1臺（含滑鼠、電線、電腦
    包）為供被告違犯犯罪事實一之㈢、㈤所示犯行所用之物，原
    審依刑法第38條第2項前段規定宣告沒收，顯有違誤。是檢
    察官以原審量刑過輕為由提起上訴，雖均無理由，惟被告以
    其就犯罪事實一之㈤所為係犯以他法使少年製造猥褻行為之
    電子訊號罪，及其已與被害人A男、C男、D男、S男達成民事
    上和解或調解，原審未予審酌為由提起上訴，均為有理由，
    自應由本院就有罪部分均予以撤銷改判。
　㈡爰以行為人之責任為基礎，審酌被告於本案犯罪前並無前科
    ，有本院被告前案紀錄表1份在卷可按，素行尚稱良好，其
    身為被害人A男、B男、C男、D男、S男之師長，本應恪守師
    道，卻未謹守分際，明知被害人A男、B男、C男、D男、S男
    於如附表編號1至6、21至23「犯罪事實」欄所示時間，分別
    為12歲以上未滿18歲之少年，且均為因教育關係而受自己監
    督之人，並因面臨自我認同、升學、同儕、愛情及家庭等多
    重壓力，於人生抉擇時徬徨無助，而向被告尋求心理支持及
    課業輔導，竟為滿足個人慾望，罔顧師生倫常，無視被害人
    A男、B男、C男、D男、S男年少慮淺，對於性自主及性隱私
    之判斷能力未臻成熟，分別利用權勢為猥褻犯行及拍攝、製
    造猥褻行為電子訊號，甚且違反被害人A男、B男之意願而為
    犯罪事實一之㈡、㈢所示猥褻犯行，嚴重戕害被害人A男、B男
    、C男、D男、S男身心、人格之健全發展，玷污其為人師表
    所強調之愛與品德教育，實屬不該；兼衡其犯罪之動機、目
    的、手段，附表各編號所示犯行（利用權勢或違反被害人意
    願而為之、脫褲、全裸、搔癢、體罰、撫摸生殖器、命自慰
    供觀覽、拍攝猥褻行為照片、影片等）嚴重程度，其犯後於
    警詢、偵查及原審審理中雖否認犯行，惟於本院審理中坦承
    大部分犯行，並與被害人A男、C男、D男、S男分別以新臺幣
    （下同）80萬元、50萬元、80萬元、50萬元達成和解或調解
    ，且均依和解條件、調解條件履行完畢，而被害人B男部分
    雖未達成和解或調解，惟亦已依被害人B男之希望陸續捐款1
    0萬元、1萬元及5萬元予財團法人臺灣兒童暨家庭扶助基金
    會，被害人C男及S男於前開調解筆錄中均同意對於本件被告
    刑事責任不予追究、請求本院從輕量刑並給予被告自新之機
    會，另與被告辯護人LINE對話中亦均表示同意給予被告緩刑
    宣告，而被告為表達對被害人A男、B男、C男、D男、S男之
    歉意亦有書寫悔過書等情，有本院111年度刑上移調字第80
    號調解筆錄、郵政入戶匯款申請書、臺灣銀行支票、C男、S
    男與被告辯護人LINE對話紀錄、家扶基金會捐款資訊列印資
    料、被告書寫之悔過書等件在卷可參（見本院卷一第167、2
    41至253、319至320頁；本院卷二第7、65、67、69至71、73
    、75、77、81、83、85、95頁），態度尚稱良好，並參酌被
    告於本院審理中自承其研究所畢業，已婚，現有1名1歲7個
    月的女兒，目前從事書籍編輯之智識程度及家庭經濟生活狀
    況（見本院卷二第54頁）；及被告另有捐款行善，其罹患憂
    鬱症及恐慌症，其女兒則罹患脊柱裂疾病，行動不便，需動
    手術及復健，其雙親均已年邁並分別罹患糖尿病、高血壓、
    白內障及心律不整等情，有國立臺灣大學醫學院附設醫院診
    斷證明書、被告女兒及雙親等照片、臺北榮民總醫院藥袋照
    片、醫療財團法人台灣血液基金會捐血紀錄證明單、補單列
    印服務繳費單、亞東紀念醫院藥袋照片、臺北市立聯合醫院
    藥袋照片及利安藥師藥局藥袋照片等件附卷可參（見本院卷
    一第169至194頁），暨被害人A男等於原審審理中所陳自身
    身心傷害程度及對本案之意見等一切情狀，分別量處如附表
    編號1至9、21至23所示之刑，以資儆懲。
　㈢被告及其辯護人雖以被告患有憂鬱症、恐慌症，需扶養年邁
    患疾父母及患有罕見疾病之女兒，且於本案已傾盡全力賠償
    各被害人，請求為緩刑之機會以啟自新云云。然按受2年以
    下有期徒刑、拘役或罰金之宣告，而有刑法第74條第1項所
    列2款情形之一，認以暫不執行為適當者，得宣告2年以上5
    年以下之緩刑，刑法第74條第1項固定有明文。惟宣告緩刑
    ，除應具備刑法第74條所定條件外，法院應就被告有無再犯
    之虞，能否由於刑罰之宣告而策其自新，及有無可認為暫不
    執行刑罰為適當之情形等因素而為判斷，屬實體法上賦予法
    院得依職權裁量之事項（最高法院107年度台上字第4923號
    判決意旨參照）。查被告於本案犯罪前雖未曾因故意犯罪受
    有期徒刑以上刑之宣告，已如前述，並終於本院審理過程中
    坦承犯行，態度尚稱良好，然其所犯本件成年人故意對少年
    犯對受監督之人利用權勢猥褻、成年人故意對少年犯強制猥
    褻、以他法使少年被拍攝猥褻行為之電子訊號、對受監督之
    人利用權勢猥褻及以他法使少年製造猥褻行為之電子訊號等
    犯行，嚴重戕害被害人A男、B男、C男、D男、S男身心之健
    全成長及其對人倫秩序之信賴，玷污為人師表所強調之品德
    教育，惡性非輕，應予嚴厲非難。被告俟原審判決後，至本
    院始坦認大部分犯行，難認自始具有悛悔之意，本院認若未
    對被告執行適當刑罰，實無法裨益其之再社會化，難期預防
    及矯正之成效，自不宜宣告緩刑，且本院就被告所犯如附表
    編號5、22、23所示之罪，分別量處有期徒刑3年6月、3年2
    月及3年2月，亦不符合刑法第74條第1項規定得宣告緩刑之
    要件，是被告及其辯護人請求為緩刑之宣告，於法未合，併
    予敘明。
　㈣沒收部分：
    ⒈按沒收適用裁判時之法律，刑法第2條第2項定有明文。又
      兒童及少年性剝削防制條例第36條第1項至第4項之物品，
      不問屬於犯罪行為人與否，沒收之，同條第6項定有明文
      。對照刑法針對散布猥褻物品罪之沒收規定（第235條第3
      項）之對象包括「文字、圖畫、聲音或影像之附著物」及
      「物品」此節觀之，兒童及少年性剝削防制條例第36條第
      6項所稱「物品」應係指同條1至4項規範猥褻行為之物品
      本身（即圖畫、照片、影片、影帶、光碟、電子訊號或其
      他物品），而不及於「附著物」，亦即本案中義務沒收之
      標的應僅為數位照片、影片之電子訊號，而非該照片、影
      片所存在之載具即行動電話本身。本案被告使被害人B男
      、S男、D男被拍攝或製造之猥褻行為之數位照片、影片等
      電子訊號檔案，既均係被告犯修正前兒童及少年性剝削防
      制條例第36條第2項之罪所拍攝之物品，且依修正前、後
      之規定，均屬義務沒收之標的，雖未扣案，然無證據證明
      已滅失，不問屬於犯罪行為人與否，皆應依兒童及少年性
      剝削防制條例第36條第6項規定，於被告所犯各罪項下宣
      告沒收。
　　⒉扣案之行動電話1具(含SIM卡1張)，為被告所有，且供被告
      犯本案如附表編號5、22、23所用之物，業據被告於本院
      審理中坦認不諱（見本院卷二第38至48頁），應依刑法第
      38條第2項前段規定宣告沒收。
　　⒊至於扣案之筆電1臺（含滑鼠、電線、電腦包），雖為被告
      所有，惟並無證據證明為供被告違犯犯罪事實一之㈢、㈤所
      示犯行所用之物，亦非違禁物，故均不予宣告沒收。
丙、無罪部分：
壹、公訴意旨略以：被告為甲高中之國文科老師，自106年8、9
    月開始擔任被害人D男及代號AD000-A108341號（90年1月生
    ，下稱E男）等未成年人高中二年級乙班導師，為對於被害
    人D男、E男有因教育關係受其監督、扶助、照護之人，竟利
    用上開關係與機會，施展心理技巧，獲取上開學生認同後告
    知其等少為人知秘密予被告，被告再依照其等心理需求誘以
    對其等以特別施以輔導、監督功課或照護為由，使其等與之
    簽訂所謂所謂「絕對服從契約」，雙方約定由被告特別對其
    等加以監督、輔導，使如附表編號10至20所示之部分學生，
    或為宣示絕對服從或因違反約定者，則接受被告提出各項懲
    罰，被告隨即基於如附表編號10至20所示之犯意，於如附表
    編號10至20所示之時間、地點，對於如附表編號10至20所示
    之人，為如附表編號10至20所示之行為。因認被告就如附表
    編號10、12、15至19所示部分，另涉犯違反兒童及少年福利
    與權益保障法第112條第1項前段、刑法第228條第2項之成年
    人故意對少年犯對受監督之人利用權勢猥褻罪嫌；就如附表
    編號11、13所示部分，另涉犯兒童及少年福利與權益保障法
    第112條第1項前段、刑法第224條之成年人故意對少年犯強
    制猥褻罪嫌；就如附表編號14所示部分，另涉犯刑法第228
    條第2項之成年人故意對少年犯對受監督之人利用權勢猥褻
    罪嫌及兒童及少年性剝削防制條例第36條第1項之使少年被
    拍攝為猥褻行為之電子訊號罪嫌；就如附表編號20所示部分
    ，另涉犯兒童及少年福利與權益保障法第112條第1項前段、
    刑法第228條第1項之成年人故意對少年犯對受監督之人利用
    權勢性交罪嫌等語。
貳、按犯罪事實應依證據認定之，無證據不得認定犯罪事實。不
    能證明被告犯罪，應諭知無罪之判決，刑事訴訟法第154條
    第2項、第301條第1項分別定有明文。次按事實之認定，應
    憑證據，如未能發現相當證據，或證據不足以證明，自不能
    以推測或擬制之方法，以為裁判基礎；認定不利於被告之事
    實，須依積極證據，苟積極證據不足為不利於被告事實之認
    定時，即應為有利於被告之認定，更不必有何有利之證據；
    認定犯罪事實所憑之證據，雖不以直接證據為限，間接證據
    亦包括在內；然而無論直接或間接證據，其為訴訟上之證明
    ，須於通常一般之人均不致有所懷疑，而得確信其為真實之
    程度者，始得據為有罪之認定，倘其證明尚未達到此一程度
    ，而有合理之懷疑存在，無從使事實審法院得有罪確信時，
    法院即應諭知被告無罪之判決（最高法院40年台上字第86號
    、76年台上字第4986號分別著有判例可資參照）。復按刑事
    訴訟法第161條規定：檢察官就被告犯罪事實，應負舉證責
    任，並指出證明之方法。因此，檢察官對於起訴之犯罪事實
    ，應負提出證據及說服之實質舉證責任。倘其所提出之證據
    ，不足為被告有罪之積極證明，或其指出證明之方法，無從
    說服法院以形成被告有罪之心證，基於無罪推定之原則，自
    應為被告無罪判決之諭知（最高法院92年度台上字第128號
    判例參照），於無罪推定原則下，被告對於檢察官所指出犯
    罪嫌疑之事實，並無義務證明其無罪，即所謂「不自證己罪
    原則」，而應由檢察官負提出證據及說服之責任，如檢察官
    無法舉證使達有罪判決之確信程度，以消弭法官對於被告是
    否犯罪所生之合理懷疑，自屬不能證明犯罪，即應諭知被告
    無罪。又按證據之取捨及證據證明力如何，均屬事實審法院
    得自由裁量、判斷之職權，苟其此項裁量、判斷，並不悖乎
    通常一般之人日常生活經驗之定則或論理法則，且於判決內
    論敘其何以作此判斷之心證理由者，即不得任意指摘其為違
    法（最高法院91年度台上字第2395號判決意旨參照）。再按
    被害人係被告以外之人，就被害經過所為的陳述，本質上固
    屬證人，然其目的既在於使被告受到刑事訴追處罰，即與被
    告處於絕對相反之立場，所為陳述，自不免未盡實在或有所
    偏頗，故其證明力，顯較與被告無利害關係之一般證人之陳
    述為薄弱，實務操作上，為免過於偏重被害人之指證，有害
    於真實發現及被告人權保障，而刑事訴訟法既採推定被告無
    罪及嚴格證明法則，則基於被害人陳述與被告自白之證明力
    類同，自均應有相同之限制。亦即，被害人之陳述，不得作
    為有罪判決之唯一證據，須其陳述無有瑕疵，且就其他方面
    調查，具有補強證據以證明其確與事實相符者，始得採為被
    告論罪科刑之基礎，學理上稱為超法規的補強法則。至於指
    證者前後供述是否相符、有無重大矛盾或瑕疵、指述是否堅
    決以及態度肯定與否，僅足作為判斷其供述是否有瑕疵之參
    考，尚非其所述犯罪事實存在的補強證據（最高法院107年
    度台上字第3813號判決意旨參照）。
參、公訴意旨認被告涉犯上開成年人故意對少年犯對受監督之人
    利用權勢猥褻、成年人故意對少年犯強制猥褻、使少年被拍
    攝為猥褻行為之電子訊號及成年人故意對少年犯對受監督之
    人利用權勢性交等罪嫌，無非係以被告於警詢及偵查中之供
    述、證人即被害人D男、E男、證人A男、湯○融、陳○琦、林○
    婷、沈○紋、葉○辰、洪○博之證述、被害人E男學校成績單與
    出勤紀錄、電話紀錄及新北市政府警察局板橋分局被告手機
    還原後勘查報告中被告與E男之對話內容等資為其主要依據
    。
肆、訊據被告堅決否認有涉犯上開成年人故意對少年犯對受監督
    之人利用權勢猥褻、成年人故意對少年犯強制猥褻、使少年
    被拍攝為猥褻行為之電子訊號及成年人故意對少年犯對受監
    督之人利用權勢性交犯行，辯稱：伊沒有如附表編號10至20
    所示犯行等語；其辯護人亦以：本案除證人D男、E 男之單
    一指述外，並無其他證據足以補強，請依罪疑唯輕之證據法
    則，判處被告無罪等語。
伍、經查：
一、如附表編號10至14部分：
　　查，證人E男雖先於偵查中證稱：因被告是伊老師，伊信任
    被告，希望得到被告的督促，因此於高二下與被告訂立服從
    契約，第一次有進行儀式，就是伊脫光衣服全裸，地點是在
    互動教室(即如附表編號10) ；被告曾要求伊在其面前自慰
    ，地點是在互動教室，時間伊不記得了，當時是約放學後，
    伊脫褲子、裸露下半身，被告用手機放A片給伊看，伊射精
    後被告有用手套弄伊生殖器(即如附表編號11) ；另外在去
    宜蘭班遊前1、2週，被告放學後跟伊約在視聽教室，用刮鬍
    刀幫伊剃陰毛，被告有摸到伊生殖器並拍照(即如附表編號1
    2) ；高二下學期期末考後，伊與被告在操場散步，被告有
    先說要摸伊生殖器，伊有說不要，但被告還是摸(即如附表
    編號13) ；去宜蘭班遊時，被告說想看伊生殖器剃完陰毛的
    樣子，結果被告摸伊生殖器並用筆在伊生殖器上畫畫，畫完
    後有拍照（即如附表編號14) 等語（見他1821卷第265至269
    頁)；復於原審審理中證稱：伊有與被告訂定服從契約，內
    容大致就是要服從被告的指令。伊與被告訂立契約時，被告
    有在互動教室，要伊脫去衣服全裸，要伊下跪，並打伊屁股
    ，確切時間伊不記得了（即如附表編號10) ；被告曾有要伊
    在其面前自慰，時間伊不記得了，地點是在互動教室（即如
    附表編號11) ；被告也曾有幫伊剃陰毛，時間是在某次班遊
    集合前，地點是在表演藝術教室，被告有撫摸伊生殖器並拍
    照，伊沒有抵抗（即如附表編號12）；另被告曾在操場散步
    時撫摸伊生殖器，時間伊不記得了，伊嘗試將被告手拉開，
    並跟被告說不要，但被告還是繼續摸（即如附表編號13）；
    全班去宜蘭玩住民宿時，被告曾在伊生殖器上畫畫，時間伊
    不記得，當時伊在其他房間和同學打牌或玩遊戲，被告請同
    學傳話要伊去其房間，後來被告就用筆在伊生殖器上簽名（
    即如附表編號14）等語（見原審卷二第207至215頁) 。經核
    證人即被害人E男就如附表編號10至14部分，其於偵查及原
    審審理中證述前後一致相符，但僅屬證人即被害人E男個人
    之單一指述，尚難以其前後證述互為補強，若無補強證據以
    佐其所言為真，尚難逕以其片面之證詞，率而以之逕認定被
    告有此部分犯行。
二、如附表編號15至20部分：
　㈠證人即被害人D男雖先於偵查中證稱：伊因常遲到，所以常與
    被告接觸，被告會鼓勵、監督伊，伊因此信任被告，與被告
    訂立絕對服從契約，把自己賣給被告。之後被告會要求伊一
    個月要做什麼事，讓被告覺得有趣。第一次儀式的時間是在
    被告106年12月結婚去義大利蜜月前，地點是在互動教室，
    由伊脫衣服全裸（即如附表編號15）；伊沒有特別去記遭被
    告處罰的時間和地點。伊曾因為遲到，遭被告處罰，時間是
    距第一次儀式一週內，地點是在互動教室，被告用透明膠帶
    將伊雙手雙腳捆綁，之後用手搔癢伊，但沒有碰到生殖器（
    即如附表編號16）。伊與被告訂立契約後，每次與被告單獨
    在一起，被告都會摸伊生殖器，時間通常是放學後，地點通
    常是與被告散步完後找地方，大約2至3禮拜一次（即如附表
    編號17）。另外，因伊第三次模擬考沒有達到目標，放學後
    在社團辦公室，被告用剪刀剪伊陰毛（即如附表編號18）；
    伊好像是第二或第三次模擬考未達標準，伊有留校晚自習，
    放學後在5樓音樂教室在被告面前自慰（即如附表編號19）
    ；還有一次是下學期第二次段考，時間點在被告剪伊陰毛之
    後，伊在互動教室，全裸趴跪在椅子上，被告用手包著濕紙
    巾侵入伊肛門（即如附表編號20）等語（見他1821卷第273
    至277頁)；復於原審審理中證稱：伊有與被告訂立絕對服從
    契約，就是什麼都要聽被告的，第一次訂立契約時，伊無法
    特定日期，地點在3樓互動教室，被告跟伊說下午放學到互
    動教室，進去後被告才跟伊說要脫衣服，是作為伊遲到的處
    罰，當時門窗緊閉、沒有其他人可以進來，伊事後也沒有跟
    其他人講（即如附表編號15）；之後再過1、2個禮拜，一樣
    是放學後在互動教室，被告將伊手腳綑綁後開始搔癢伊，當
    時教室門窗緊閉、沒有其他人可以進來，伊事後也沒有跟其
    他人講（即如附表編號16）；高二下學期，伊與被告獨處時
    ，被告沒有緣由都會撫摸伊生殖器，有隔著褲子摸也有伸入
    內褲裡摸，地點和時間都不特定，伊因為還在校就讀，因此
    擔心反抗被告會對伊不利，因此不敢反抗（即如附表編號17
    ）；被告另外在高三下學期放學時叫伊去散步，之後到地下
    室一樓之藍帆志工團社辦，叫伊認真唸書，之後拿剪刀剪伊
    陰毛，當時沒有其他人在場，伊事後也沒有跟其他人講（即
    如附表編號18）；因高三第1學期被告要求伊每個月都要做
    一次有趣的事，伊想不出來，被告就要求伊放學後留校晚自
    習前，到資訊館5樓表演藝術教室內自慰，進去後被告直接
    叫伊開始，一開始被告在滑手機，一陣子後就盯著伊看（即
    如附表編號19）；還有高二下學期，伊在互動教室全裸趴在
    椅子上，被告手用濕紙巾包著插入肛門並拍照。另外伊在被
    告面前自慰後的下一個月，是高三下學期，伊一樣去表演藝
    術教室，叫伊脫衣服躺在地上，然後跟之前一樣，用手包著
    濕紙巾插入伊肛門，還在裡面摳來摳去、問伊有沒有碰到前
    列腺、有沒有很舒服之類的話，並拿髮圈類的物品塞入伊肛
    門，伊沒有跟其他人講過這些事（即如附表編號20）等語。
    經核證人即被害人D男就如附表編號15至20部分，於偵查及
    原審審理中證述前後一致相符，但僅屬證人即被害人D男個
    人之單一指述，尚難以其前後證述互為補強，若無補強證據
    以佐其所言為真，尚難逕以其片面之證詞，率而以之逕認定
    被告有此部分犯行。
　㈡復證人D男於原審審理中證稱：上開各次行為，教室房間內均
    門窗緊閉、他人無法進入，伊事後也無告訴其他人等語，且
    事後被告在108年3月1日與伊相約在永和運動中心碰面，暗
    示伊在甲高中性平會調查時為有利被告之陳述，伊因此刪除
    與被告間LINE對話紀錄等語明確（見原審卷二第122頁），
    而被告於原審審理中亦供稱：因伊曾想自殺，所以將與D男
    間之對話紀錄刪除等語，則被告是否確有為此部分犯行，並
    非無疑。
三、又被告於警詢、偵查、原審及本院審理中均否認有為如附表
    編號10至20所示猥褻行為或使少年被拍攝猥褻行為之電子訊
    號等事實，則被告於警詢、偵查、原審及本院審理中之供述
    ，自難作為認定被告有為如附表編號10至20所示犯行之證據
    。
四、再者，證人湯○融、陳○琦、林○婷、沈○紋、葉○辰、洪○博於
    偵查及原審審理中固均證稱係由同學間輾轉相傳而得知被告
    涉嫌猥褻同學之內容，惟證人A男、湯○融、陳○琦、林○婷、
    沈○紋、葉○辰、洪○博於如附表編號10至20所示時間、地點
    ，均未在場親自見聞被告有對被害人D男、E男為任何猥褻或
    使少年被拍攝猥褻之電子訊號之行為，自均難為被告對被害
    人D男、E男為如附表編號10至20所示犯行之補強證據。　
五、另被告與被害人E男於107年1月起至108年4月30日間LINE對
    話內容中固曾談及「我猜，你很久沒有夢遺了…我開始記日
    子，看多久你會崩潰」、「搭帳篷」、「集氣」等語，此有
    新北市政府警察局板橋分局被告手機還原後勘查報告中被告
    與E男之對話內容等件附卷可參（見偵26161卷二第285至339
    頁），惟證人即被害人E男於原審審理中證稱其就上開對話
    之內容之意思已不記得等語（見原審卷二第218至219頁），
    而觀之被告與被害人E男上開對話，被告所言雖有不當，然
    本院尚難憑此遽認被告確有為如附表編號10至14所示犯行。
六、至於卷附之被害人E男學校成績單與出勤紀錄、電話紀錄（
    見偵26161卷二第125至143頁；偵26161卷不公開卷第521頁
    ）僅足以證明被害人E男LINE暱稱為「魑蠡」，且因成績不
    佳及常遲到而遭被告處罰等事實，然尚難逕為被告有為如附
    表編號10至14所示犯行之補強證據。
陸、綜上所述，本件依檢察官所舉各項證據方法，尚不足使所指
    被告涉犯此部分成年人故意對少年犯對受監督之人利用權勢
    猥褻、成年人故意對少年犯強制猥褻、使少年被拍攝為猥褻
    行為之電子訊號及成年人故意對少年犯對受監督之人利用權
    勢性交等罪嫌之事實達於通常一般人不致有所懷疑，而得確
    信為真實之程度，無法使本院形成被告確有檢察官所指此部
    分成年人故意對少年犯對受監督之人利用權勢猥褻、成年人
    故意對少年犯強制猥褻、使少年被拍攝為猥褻行為之電子訊
    號及成年人故意對少年犯對受監督之人利用權勢性交犯行之
    有罪心證。此外，復查無其他積極證據足以證明被告涉有檢
    察官所指此部分犯行，本件不能證明被告此部分犯罪，依法
    自應為被告此部分均無罪之諭知。
柒、上訴駁回之理由：　　
　　原審審理結果，認無積極證據足資證明被告有檢察官所指前
    開成年人故意對少年犯對受監督之人利用權勢猥褻、成年人
    故意對少年犯強制猥褻、使少年被拍攝為猥褻行為之電子訊
    號及成年人故意對少年犯對受監督之人利用權勢性交等犯行
    ，而為被告此部分均無罪之諭知，尚無不合。檢察官上訴意
    旨略以：原審認被害人D男、E男均於偵查及原審審理中證述
    前後一致相符，又依證人陳○琦、林○婷於警詢中證述，足認
    被害人D男、E男並未有誣陷被告之動機，另依證人李○臻於
    審理中證述，足以佐證證人D男、E男稱有與被告簽立服從契
    約一事並非無稽。況被害人D男及E男所述被告對渠等進行猥
    褻的方式、程度，與被害人A男、B男、C男、S男於偵、審中
    所述被告之猥褻行為係著重於使被害人感到羞辱而滿足自己
    之慾望之模式極為雷同，但就各次行為之細節、具體猥褻行
    為均有其獨特之處，足認被害人D男、E男並非聽聞他人之內
    容後而編撰所得，且渠等願意在偵查、審判中陳述其人生不
    堪之事，並願意到庭在法庭上對該事件重複翻攪，足以證實
    渠等證詞應可採信。又被告於校方第1次性平調查訪談後，
    立即私下約談被害人D男、E男，並對渠等之對話為錄音，試
    問若真如被告所言甚麼事都沒發生，又何必私下接觸D男或E
    男來獲取對其有利的證詞？是原判決認上開罪行僅有告訴人
    單一指訴，認定被告無猥褻及違反兒童及少年性剝削防制條
    例第36條第1項之行為，違反經驗法則，原判決認事用法尚
    嫌未洽，請將原判決撤銷，更為適當合法之判決云云。惟查
    ，證人陳○琦、林○婷於警詢中證述，縱足認被害人D男、E男
    並未有誣陷被告之動機，而證人李○臻於原審審理中證述亦
    足以佐證D男、E男稱有與被告簽立服從契約一事並非無稽，
    且被告於甲高中第1次性平調查訪談後，立即私下約談被害
    人D男、E男，並對渠等之對話為錄音，然證人陳○琦、林○婷
    、李○臻前開證述及被告前開約談被害人D男、E男，並對渠
    等之對話錄音之行為，仍均無法作為被害人D男、E男前開證
    述之補強證據。本院衡酌本件檢察官所舉前開證據，尚無法
    使本院形成被告確有檢察官所指此部分成年人故意對少年犯
    對受監督之人利用權勢猥褻、成年人故意對少年犯強制猥褻
    、使少年被拍攝為猥褻行為之電子訊號及成年人故意對少年
    犯對受監督之人利用權勢性交等犯行之有罪心證。原判決對
    於卷內訴訟資料，均已逐一剖析，參互審酌，仍無從獲得被
    告此部分有罪之心證，因而為有利被告之認定，於法核無違
    誤。檢察官上訴指摘原判決無罪諭知為不當，僅係就原審依
    職權為證據取捨及心證形成之事項，重為爭執，難認可採，
    故其上訴為無理由，應予以駁回。
丁、退併辦部分：
　　本案被告無罪部分既經本院均為無罪之諭知，則新北地檢署
    檢察官移送併辦部分（新北地檢署109年度偵字第27629號）
    ，自與本案被告上開有罪部分不生事實上之一罪關係，是本
    案起訴之效力即不及於上開移送併辦經本院判決無罪部分，
    本院自不得併予審究，應予退回由檢察官另為適法之處理。
     　　
據上論斷，應依刑事訴訟法第368條、第369條第1項前段、第364
條、第299條第1項前段、第300條，判決如主文。
本案經檢察官洪三峯偵查起訴及移送併辦審理，檢察官陳漢章提
起上訴，檢察官陳正芬到庭執行職務。
中　　華　　民　　國　　111 　年　　6 　　月　　29　　日
                  刑事第二十三庭審判長法  官  許永煌
                                      法  官  吳定亞
                                      法  官  雷淑雯
以上正本證明與原本無異。
有罪部分，如不服本判決應於收受送達後20日內向本院提出上訴
書狀，並應敘述具體理由；其未敘述上訴理由者，應於上訴期間
屆滿後20日內向本院補提理由書（均須按他造當事人之人數附繕
本）「切勿逕送上級法院」。告訴人或被害人如對於本判決不服
者，應具備理由請求檢察官上訴，其上訴期間之計算係以檢察官
收受判決正本之日期為準。
無罪部分，被告不得上訴；檢察官如不服本判決，應於收受送達
後20日向本院提出上訴書狀，惟須受刑事妥速審判法第9條限制
。其未敘述上訴之理由者，並得於提起上訴後20日內向本院補提
理由書(均須按他造當事人之人數附繕本)「切勿逕送上級法院」
。
刑事妥速審判法第9條：
除前條情形外，第二審法院維持第一審所為無罪判決，提起上訴
之理由，以下列事項為限：
一、判決所適用之法令牴觸憲法。
二、判決違背司法院解釋。
三、判決違背判例。
刑事訴訟法第 377 條至第 379 條、第 393 條第 1 款之規定，
於前項案件之審理，不適用之。
                                      書記官  林立柏
中　　華　　民　　國　　111 　年　　7 　　月　　7 　　日
附錄論罪科刑法條：
兒童及少年福利與權益保障法第112條
成年人教唆、幫助或利用兒童及少年犯罪或與之共同實施犯罪或
故意對其犯罪者，加重其刑至二分之一。但各該罪就被害人係兒
童及少年已定有特別處罰規定者，從其規定。
對於兒童及少年犯罪者，主管機關得獨立告訴。　

修正前兒童及少年性剝削防制條例第36條
拍攝、製造兒童或少年為性交或猥褻行為之圖畫、照片、影片、
影帶、光碟、電子訊號或其他物品，處六個月以上五年以下有期
徒刑，得併科新臺幣五十萬元以下罰金。
招募、引誘、容留、媒介、協助或以他法，使兒童或少年被拍攝
、製造性交或猥褻行為之圖畫、照片、影片、影帶、光碟、電子
訊號或其他物品，處一年以上七年以下有期徒刑，得併科新臺幣
一百萬元以下罰金。
以強暴、脅迫、藥劑、詐術、催眠術或其他違反本人意願之方法
，使兒童或少年被拍攝、製造性交或猥褻行為之圖畫、照片、影
片、影帶、光碟、電子訊號或其他物品者，處七年以上有期徒刑
，得併科新臺幣三百萬元以下罰金。
意圖營利犯前三項之罪者，依各該條項之規定，加重其刑至二分
之一。
前四項之未遂犯罰之。
第一項至第四項之物品，不問屬於犯人與否，沒收之。

中華民國刑法第224條：
對於男女以強暴、脅迫、恐嚇、催眠術或其他違反其意願之方法
，而為猥褻之行為者，處6月以上5年以下有期徒刑

中華民國刑法第228條
（利用權勢性交或猥褻罪）
對於因親屬、監護、教養、教育、訓練、救濟、醫療、公務、業
務或其他相類關係受自己監督、扶助、照護之人，利用權勢或機
會為性交者，處 6 月以上 5 年以下有期徒刑。
因前項情形而為猥褻之行為者，處 3 年以下有期徒刑。
第 1 項之未遂犯罰之。

附表：
編號 犯罪(起訴)事實 本院判決主文 １ 方○文係成年人，明知A男為12歲以上未滿18歲之少年，且為因教育關係受自己監督之人，竟基於利用權勢對少年為猥褻之犯意，於107年1月25日某時，在甲高中資訊館3樓互動學習教室內，要求A男全裸進行伏地挺身姿勢，再以塑膠尺輕打A男屁股，A男因方○文為師長身分而隱忍屈從，方○文即以此方法對A男為猥褻行為1次。 方○文成年人故意對少年犯對受監督之人利用權勢猥褻罪，處有期徒刑捌月。 ２ 方○文係成年人，明知A男為12歲以上未滿18歲之少年，且為因教育關係受自己監督之人，竟基於利用權勢對少年為猥褻之犯意，於107年4月2日第二節公民與社會課（起訴書略載為「107年3月29日後某日時許」，應予補充），在甲高中互動學習教室內，要求A男全裸後，以膠帶將A男四肢綑綁，徒手搔癢A 男身體及生殖器，A男因方○文為師長身分而隱忍屈從。嗣A男以雙腳夾住之方式拒絕方○文繼續為前開猥褻之行為後，方○文竟將前開基於對於因教育關係而受自己監督之人，利用權勢為猥褻行為之犯意，層升轉化為對少年強制猥褻之犯意，不顧A男以雙腳夾住之方式拒絕，仍徒手搔癢A男生殖器，而對A男為強制猥褻行為1次等逞。 方○文成年人故意對少年犯強制猥褻罪，處有期徒刑拾月。 ３ 方○文係成年人，明知A男為12歲以上未滿18歲之少年，且為因教育關係受自己監督之人，竟基於利用權勢對少年為猥褻之犯意，於107年5月24日第三、四節美術課（起訴書略載為「107年4月至7月間某日時許」），在甲高中智樓3樓教師研究室內，將手伸入A男褲管內，徒手撫摸A男生殖器，A男因方○文為師長身分而隱忍屈從。嗣A男以雙腳夾住之方式拒絕方○文繼續為前開猥褻之行為後，方○文竟將前開基於對於因教育關係而受自己監督之人，利用權勢為猥褻行為之犯意，層升轉化為對少年強制猥褻之犯意，不顧A男以雙腳夾住之方式拒絕，仍徒手撫摸A男生殖器，而對A男為強制猥褻行為1次等逞。 方○文成年人故意對少年犯強制猥褻罪，處有期徒刑拾月。 ４ 方○文係成年人，明知A男為12歲以上未滿18歲之少年，且為因教育關係受自己監督之人，竟基於利用權勢對少年為猥褻之犯意，於107年9月21日或28日第二、三節英文課時間（起訴書略載為「107年9月21日或28日某日時許」），在甲高中互動學習教室內，要求A男在其面前自慰射精供其觀覽，A男因方○文為師長身分而隱忍屈從，方○文即以此方法對A男為猥褻行為1次。 方○文成年人故意對少年犯對受監督之人利用權勢猥褻罪，處有期徒刑捌月。 ５ 犯罪事實一之㈢所示事實  方○文犯以他法使少年被拍攝猥褻行為之電子訊號罪，處有期徒刑參年陸月。扣案之Apple Iphone行動電話壹具及未扣案之B男猥褻行為之電子訊號均沒收。 ６ 方○文係成年人，明知C男為12歲以上未滿18歲之少年，且為因教育關係受自己監督之人，竟基於利用權勢對少年為猥褻之犯意，於107年1月26日某時（起訴書略載為「107 年9月模擬考前」），在甲高中互動學習教室內，要求C男僅穿內褲（起訴書原載為「全裸」，應予更正）供其觀覽，C男因方○文為師長身分而隱忍屈從，方○文即以此方法對C男為猥褻行為1次。 方○文成年人故意對少年犯對受監督之人利用權勢猥褻罪，處有期徒刑柒月。 ７ 方○文明知C男為因教育關係受自己監督之人，竟基於利用權勢為猥褻之犯意，於107年9月5日至同年11月1日間（起訴書略載為「107年9月模擬考後」），在甲高中互動學習教室內，以C男抽考未過為由，要求C男脫下褲子暴露生殖器供其觀覽，並禁止C男不得自慰，C男因方○文為師長身分而隱忍屈從，方○文即以此方法對C男為猥褻行為1次。 方○文犯對受監督之人利用權勢猥褻罪，處有期徒刑伍月，如易科罰金，以新臺幣壹仟元折算壹日。 ８ 方○文明知C男為因教育關係受自己監督之人，竟基於利用權勢為猥褻之犯意，先於107年12月1日拒絕C男解除前開禁止自慰命令之詢求，並命C男若欲自慰，僅能在其面前為之，C男因方○文為師長身分而隱忍屈從，而與方○文相約於107年12月3日某時（起訴書略載為「107年9月模擬考後」），在甲高中校園內某處碰面，由C男當面自慰供方○文觀覽，方○文即以此方法對C男為猥褻行為1次。 方○文犯對受監督之人利用權勢猥褻罪，處有期徒刑陸月，如易科罰金，以新臺幣壹仟元折算壹日。 ９ 方○文明知C男為因教育關係受自己監督之人，竟基於利用權勢為猥褻之犯意，於107年11月19日第五、六節化學課（起訴書略載為「107年10月下旬後某星期三物理課」），在甲高中校園內某處，以C男抽考未過為由，要求C男脫下褲子暴露生殖器供其觀覽，C男因方○文為師長身分而隱忍屈從，方○文即以此方法對C男為猥褻行為1 次。 方○文犯對受監督之人利用權勢猥褻罪，處有期徒刑伍月，如易科罰金，以新臺幣壹仟元折算壹日。  方○文係成年人，明知E男為12歲以上未滿18歲之少年，且因教育關係而受其監督，竟基於利用權勢對少年為猥褻之犯意，於高中二年級第2學期(107年2月21日至同年6月29日間)，在甲高中互動學習教室，要求E男在其面前全裸下跪，以此方法對E男為猥褻行為1次。 上訴駁回。 （原判決主文：方○文無罪。）  方○文係成年人，明知E男為12歲以上未滿18歲之少年，且因教育關係而受其監督，竟基於利用權勢對少年為猥褻之犯意，於高中二年級第2學期（107年2月21日至同年6月29日間），在甲高中互動學習教室內，要求E 男在其面前自慰後，並徒手套弄E男生殖器，經E男拒絕後，方○文竟不顧E男反對，升高為強制猥褻之犯意，仍繼續套弄之，以此方法對E男為猥褻行為1次。 上訴駁回。 （原判決主文：方○文無罪。）  方○文係成年人，明知E男為12歲以上未滿18歲之少年，且因教育關係而受其監督，竟基於利用權勢對少年為猥褻之犯意，於107 年7月間在宜蘭某民宿前1、2星期某日晚間，在甲高中互動學習教室內，要求E男脫下褲子暴露生殖器後，幫E男剃陰毛，以此方法對E男為猥褻行為1次。 上訴駁回。 （原判決主文：方○文無罪。）  方○文係成年人，明知E男為12歲以上未滿18歲之少年，竟基於強制猥褻之犯意，於高中二年級第2學期（107年2月21日至同年6月29日間）某時，在學校操場行走時，不顧E 男之抗拒，徒手伸入E男褲內撫摸生殖器，以此方法對E男為猥褻行為1次。 上訴駁回。 （原判決主文：方○文無罪。）  方○文係成年人，明知E男為12歲以上未滿18歲之少年，且因教育關係而受其監督，竟基於利用權勢對少年為猥褻及以其他違反本人意願之方法使少年被拍攝猥褻行為電子訊號之犯意，於107年7月6日晚間某時許，在宜蘭某民宿，要求E男脫下褲子暴露生殖器後，並在生殖器上畫畫，並對E男拍照，以此方法對E男為猥褻行為及被拍攝猥褻行為之電子訊號（照片）1次。 上訴駁回。 （原判決主文：方○文無罪。）  方○文係成年人，明知D男為12歲以上未滿18歲之少年，且因教育關係而受其監督，竟基於利用權勢對少年為猥褻之犯意，於106 年12月間，在甲高中互動學習教室內，要求D男全裸，以此方法對D男為猥褻行為1次。 上訴駁回。 （原判決主文：方○文無罪。）  方○文係成年人，明知D男為12歲以上未滿18歲之少年，且因教育關係而受其監督，竟基於利用權勢對少年為猥褻之犯意，於附表編號15行為後一星期後，在甲高中互動學習教室內，要求D男全裸，並以膠帶將D男四肢捆綁後，徒手搔癢全身，以此方法對D男為猥褻行為1次。 上訴駁回。 （原判決主文：方○文無罪。）  方○文係成年人，明知D男為12歲以上未滿18歲之少年，且因教育關係而受其監督，竟基於利用權勢對少年為猥褻之犯意，於107 年1月至12月間，在甲高中校園內，徒手撫摸D男生殖器（每個月至少1次，扣除放假期間，共8次），以此方法對D男為猥褻行為8 次。 上訴駁回。 （原判決主文：方○文無罪。）  方○文係成年人，明知D男為12歲以上未滿18歲之少年，且因教育關係而受其監督，竟基於利用權勢對少年為猥褻之犯意，於107 年模擬考期間，在甲高中學校社團辦公室內，要求D男全裸後，為D男剪陰毛，以此方法對D男為猥褻行為1次。 上訴駁回。 （原判決主文：方○文無罪。）  方○文係成年人，明知D男為12歲以上未滿18歲之少年，且因教育關係而受其監督，竟基於利用權勢對少年為猥褻之犯意，於107 年模擬考期間，在甲高中資訊館5樓表演藝術教室（起訴書記載為某棟5樓演藝廳）內，要求D男全裸後自慰供其觀覽，以此方法對D男為猥褻行為1次。 上訴駁回。 （原判決主文：方○文無罪。）  方○文係成年人，明知D男為12歲以上未滿18歲之少年，且因教育關係而受其監督，竟基於利用權勢對少年為性交之犯意，於107 年8月至12月第二次段考期間，在甲高中互動學習教室內，要求D男全裸並跪趴在椅上，再以濕紙巾包覆手指插入D男肛門，以此方法對D男為性交行為1次。 上訴駁回。 （原判決主文：方○文無罪。）  方○文係成年人，明知S男為12歲以上未滿18歲之少年，且為因教育關係受自己監督之人，竟基於利用權勢對少年為猥褻之犯意，於107年1、2月間期末考後某日時，在甲高中互動學習教室內，要求S男僅穿內褲（起訴書原載為「全裸」，應予更正）供其觀覽，S男因方○文為師長身分而隱忍屈從，方○文即以此方法對S男為猥褻行為1次。 方○文成年人故意對少年犯對受監督之人利用權勢猥褻罪，處有期徒刑玖月。  方○文明知S男為12歲以上未滿18歲之少年，且為因教育關係受自己監督之人，竟基於以他法使少年製造猥褻行為電子訊號之犯意，於甲高中二年級第一次期中考（即107年3月29至30日)後某時，在甲高中校內某處，以S男成績未達標準為由，要求S男拍攝自慰影片，S男因方○文為師長身分而隱忍屈從，先於其後某時，在家中自行拍攝自慰影片之電子訊號，復於107年4月6日，在甲高中校園內某處，將前開影片以AIRDROP之方式傳送予方○文觀覽，方○文即此以方法使S男製造猥褻行為之電子訊號（影片）1 次。 方○文犯以他法使少年製造猥褻行為之電子訊號罪，處有期徒刑參年貳月。扣案之Apple Iphone行動電話壹具及未扣案之S男猥褻行為之電子訊號均沒收。  方○文係明知D男為12歲以上未滿18歲之少年，且為因教育關係受自己監督之人，竟基於以他法使少年製造猥褻行為電子訊號之犯意，於106年12月15日起至107年5月27日止期間某日時，在甲高中校內某處，以D男成績未達標準為由，要求D男拍攝自慰影片，D男因方○文為師長身分而隱忍屈從，於其後某時，在家中自行拍攝自慰影片之電子訊號，並藉由網際網路上傳、儲存至D男向GOOGLE網站申請Gmail帳號內之雲端硬碟空間內，儲存檔名為【我又沒那種性癖錄影誰她媽射得出來.mp4】，嗣方○文於107年5月27日10時15分許，在不詳地點，利用其所有Apple Iphone行動電話連接網際網路登入上開D男所申請之Gmail帳號雲端硬碟內，欲存取上開影片檔案等電子訊號未果，後改由D男於107年5月27日後某時，在甲高中校園內，將影片以AIRDROP之方式傳送予方○文觀覽，方○文即此以方法使D男製造猥褻行為之電子訊號（影片）1次。 方○文犯以他法使少年製造猥褻行為之電子訊號罪，處有期徒刑參年貳月。扣案之Apple Iphone行動電話壹具及未扣案之D男猥褻行為之電子訊號均沒收。